【裁判字號】    91,訴,574
【裁判日期】    920109
【裁判案由】    綜合所得稅
【裁判全文】
高雄高等行政法院判決                              九十一年度訴字第五七四號
                              .
    原      告  甲○○
    訴訟代理人  戊○○
                丙○○
    被      告  財政部高雄市國稅局
    代  表  人  鄭宗典  局長
    訴訟代理人  乙○○
    參  加  人  財政部台灣省南區國稅局
    代  表  人  許虞哲  局長
    訴訟代理人  丁○○
                己○○○
右當事人間因綜合所得稅事件，原告不服財政部中華民國九十一年五月九日台財訴字
第○九○○○六九六九三號訴願決定，提起行政訴訟。本院判決如左：
    主  文
原告之訴駁回。
訴訟費用由原告負擔。參加訴訟費用由參加人負擔。
    事  實
一、事實概要：
緣原告為加高電子股份有限公司（下稱加高公司）之股東，被告以加高公司八十三年
度之未分配盈餘轉增資擴充設備，因該增資計畫未依行為時促進產業升級條例（下稱
促產條例）施行細則第四十一條規定，於取得完成證明後三個月內向財政部台灣省南
區國稅局（下稱南區國稅局）辦理緩課股東所得稅，致不符緩課所得稅要件，依法應
追繳各受配股利股東八十四年度之綜合所得稅，被告乃核定原告八十四年度之營利所
得新台幣（下同）三百零三萬一千六百四十元，綜合所得總額為五百八十一萬八千五
百三十九元，所得淨額為五百十九萬六千八百十元，應補徵綜合所得稅額七十萬七千
三百三十五元，並加計利息二十六萬八千八百十一元。原告不服，提起復查，未獲變
更，提起訴願，亦遭決定駁回，遂提起本件行政訴訟。
二、兩造聲明：
（一）原告聲明求為判決：訴願決定及原處分均撤銷。
（二）被告聲明求為判決：原告之訴駁回。
三、兩造之爭執：
甲、原告主張之理由：
（一）查加高公司於民國（下同）八十四年八月十八日依行為時促產條例第十六條第
      一款及同條例施行細則第三十二條第一款規定檢附相關文件資料報請前台灣省
      政府建設廳（下稱省建設廳）核備，同年八月二十五日獲准核備。加高公司遂
      於八十六年十月二十三日依行為時促產條例施行細則第三十八條以第一誠字第
      八六一○四號函及檢附相關證明文件影本，報請省建設廳核備，經以八十七年
      十二月十八日（八七）建一字八○四○六五號函證明加高公司利用未分配盈餘
      增置機器設備完成，符合行為時促產條例第十六條規定並檢附完成證明書及設
      備清單。加高公司隨於八十八年二月十七日以平信發函就近之鳳山稽徵所並檢
      附相關資料供核。惟南區國稅局卻於八十九年三月十五以高縣資字第八九○一
      ○四五○號函覆加高公司未收到前述文件，嗣於八十九年四月七日以南區國稅
      審二字第八九○二四五四一號函稱加高公司未於取得完成證明後三個月內辦理
      緩課所得稅，不符緩課規定。
（二）查南區國稅局指稱加高公司未依行為時促產條例第四十一條規定於核發完成證
      明後三個月內檢附下列文件辦理緩課所得稅：１增資配股資料申報書。２股東
      會議紀錄、盈虧撥補表、資本公積來源明細表及擴充計畫（含增資生產設備之
      資金來源及運用說明）。３原計畫核備機關核發之增資擴充計畫核備函。４經
      簽證機關簽證完畢之股票樣張及股票簽證證明文件。５原計畫核備機關核發之
      「公司申請利用未分配盈餘增資擴充生產設備完成證明書」及其設備清單。惟
      事實上前揭文件除第四款外，均屬之前報請省建設廳核備所須之主要文件及其
      核發之證件，省建設廳於函覆同意備查時均有副本行文南區國稅局；而第四款
      則為八十五年由華南銀行信託部之簽證文件，然該行亦於八十五年六月十三日
      以信三字第○四九八五號函送請南區國稅局核備在案。
（三）且自行為時促產條例第一條「為促進產業升級，健全經濟發展，特制定本條例
      。」規定觀之，顯見促產條例之立法本意在鼓勵廠商投資，期使產業升級並發
      展經濟，若因未收到已受主管機關核備且已以副本行文原處分機關之文件而抹
      殺廠商及投資大眾多年的努力，實與立法精神相違背。又南區國稅局亦未善盡
      輔導之責，至少應於三個月到期日前以電話通知加高公司補送文件。是以本案
      緩課所得稅之實質要件已於八十七年十二月十六日省建設廳核發完成證明時已
      告完成，行為時促產條例施行細則第四十一條僅係將已經省建設廳核備且副本
      行文南區國稅局之文件，再行彙報所在地之稽徵機關，若僅因未收到該等文件
      而遭免除緩課所得稅之權益，實未合情理。
（四）另依行為時促產條例施行細則第三十八條第三項規定，凡適用促產條例第十六
      條第一款及第二款之公司，如有正當理由未於第一項或第二項規定期限內申請
      完成證明者，得於當次增資分配股利基準日之次年一月一日起算四年五個月內
      ，檢齊文件敘明理由向原核備機關申請核發完成證明。可知即使未能於主管機
      關核備增資案後之六個月內提出申請核發完成證明，惟為鼓勵廠商累積資本，
      促使產業升級，仍給予四年五個月的寬限期。更何況已核發完成證明之廠商，
      卻因未於核發完成證明後之三個月內，將已以副本行文南區國稅局之函件再次
      彙送，而遭取消緩課資格，實有欠公允。
乙、被告主張之理由：
（一）「適用本條例第十六條第一款、第二款規定之公司，應於取得原計畫核備機關
      核發完成證明後三個月內，檢附下列證明文件向公司所在地之稅捐稽徵機關辦
      理緩課所得稅。一、增資配股資料申報書。二、股東會會議紀錄、盈虧撥補表
      、資本公積來源明細表及擴充或償還計畫（含增置生產設備之資金來源及運用
      說明）。三、原計畫核備機關核發之增資擴充或償還計畫核備函。四、經簽證
      機構簽證完畢之股票樣張及股票簽證證明文件。五、原計畫核備機關核發之『
      公司申請利用未分配盈餘增資擴充生產設備、償還生產設備貸款未付款完成證
      明書』及其設備清單。六、本次增資如係用於償還增置擴充設備之貸款或未付
      款者，應檢附借款合約書（須註明購置之機器設備）及還款證明書。」「適用
      本條例第十六條、第十七條之公司或創業投資事業未依第三十七條至第四十五
      條規定期限向管轄稽徵機關申報、或未依規定取得主管機關核發之完成證明或
      轉投資之重要事業未依限完成者，由管轄稽徵機關追繳其當年度股東所得稅，
      並自當年度所得稅結算申報屆滿之次日起至繳納之日止，依郵政儲金匯業局一
      年期定期存款利率，按日加計利息，一併徵收。」分別為行為時促產條例施行
      細則第四十一條、第四十七條第三項所明定。
（二）查原告為加高公司之股東，加高公司於八十四年間以八十三年度之盈餘二千五
      百六十六萬二千元轉增資擴充設備，依行為時促產條例第十六條規定，曾向事
      業主管機關省建設廳申請准予核備擴充計畫，該廳以八十七年十一月十八日八
      七建一字第八○四○六五號函核發完成證明，並敘明請於發文日起三個月內，
      依行為時促產條例施行細則第四十一條規定，向所在地稅捐稽徵機關辦理緩課
      所得稅，惟加高公司未於截止日（八十八年二月十八日）內向南區國稅局辦理
      緩課所得稅之申請，不符增資緩課所得稅之規定，案經南區國稅局於八十九年
      四月七日以南區國稅審二字第八九○二四五四一號函通知依法應追繳原增資配
      股股東八十四年度所得稅並加計利息，該公司不服，針對該處分循序提起訴願
      、行政訴訟，均遭駁回，有財政部九十年五月十八日台財訴字第○九○一三五
      二○○二號訴願決定書及高雄高等行政法院九十年度訴字第一五六五號裁定之
      影本附原處分卷可稽，是被告依行為時促產條例施行細則第四十七條第三項之
      規定，據以歸課原告營利所得三百零三萬一千六百四十元，應補稅額七十萬七
      千三百三十五元，並加計利息二十六萬八千八百十一元，一併發單補徵，並無
      不合。至原告主張加高公司確已於期限內備妥相關文件逕寄南區國稅局等情，
      業經財政部於加高公司之訴願決定書中論駁綦詳，所訴自無足取，併此陳明。
  理  由
一、按行政法院認其他行政機關有輔助一造之必要者，得命其參加訴訟，此觀行政訴
    訟法第四十四條第一項之規定自明。本件原告係就訴外人加高公司八十三年度之
    未分配盈餘轉增資擴充設備，因南區國稅區認該增資計畫未依行為時促產條例施
    行細則第四十一條規定，於取得完成證明後三個月內向南區國稅區辦理緩課股東
    所得稅，致不符緩課所得稅要件，而被核定八十四年度營利所得為爭執；然本件
    兩造所爭執之系爭營利所得是否符合緩課要件之主管機關為南區國稅局，故本院
    認南區國稅局有輔助被告之必要，乃依行政訴訟法第四十四條第一項規定，於九
    十一年十月十六日裁定命南區國稅局參加本件訴訟，合先敘明。
二、按「個人之綜合所得總額，以其全年左列各類所得合併計算之：第一類：營利所
    得：公司股東所分配之股利‧‧‧。」「公司以其未分配盈餘增資供左列之用者
    ，其股東因而取得之新發行記名股票，免計入該股東當年度綜合所得額；‧‧‧
    」「適用本條例第十六條第一款、第二款規定之公司，應於取得原計畫核備機關
    核發完成證明後三個月內，檢附下列證明文件向公司所在地之稅捐稽徵機關辦理
    緩課所得稅。一、增資配股資料申請書。二、股東會會議紀錄、盈虧撥補表、資
    本公積來源明細表及擴充或償還計畫（含增置生產設備之資金來源及運用說明）
    。三、原計畫核備機關核發之增資擴充或償還計畫核備函。四、經簽證機構簽證
    完畢之股票樣張及股票簽證證明文件。五、原計畫核備機關核發之『公司申請利
    用未分配盈餘增資擴充生產設備、償還生產設備貸款未付款完成證明書』及其設
    備清單。六、本次增資如係用於償還增置擴充設備之貸款或未付款者，應檢附借
    款合約書（須註明購置之機器設備）及還款證明書。」「適用本條例第十六條、
    第十七條之公司或創業投資事業未依第三十七條至第四十五條規定期限向管轄稽
    徵機關申報、或未依規定取得主管機關核發之完成證明或轉投資之重要事業未依
    限完成者，由管轄稽徵機關追繳其當年度股東所得稅，並自當年度所得稅結算申
    報屆滿之次日起至繳納之日止，依郵政儲金匯業局一年期定期存款利率，按日加
    計利息，一併徵收。」分別為行為時所得稅法第十四條第一項第一類、行為時促
    進產業升級條例第十六條及同條例施行細則第四十一條、第四十七條第三項所明
    定。
三、本件原告為加高公司之股東，被告以加高公司八十三年度之未分配盈餘轉增資擴
    充設備，因該增資計畫未依行為時促產條例施行細則第四十一條規定，於取得完
    成證明後三個月內向南區國稅局辦理緩課股東所得稅，致不符緩課所得稅要件，
    乃追繳各受配股利股東八十四年度之綜合所得稅，故原告乃經被告核定有八十四
    年度之營利所得三百零三萬一千六百四十元，並發單補徵當年度綜合所得稅七十
    萬七千三百三十五元，及加計之利息二十六萬八千八百十一元等情，已經兩造分
    別陳明在卷，並有參加人南區國稅局八十九年四月七日南區國稅審二字第八九○
    二四五四一號函及復查決定書附卷可稽，自堪認定。而原告提起本件訴訟，無非
    以加高公司已依規定向南區國稅局辦理緩課所得稅之申請，只是以平信送達申請
    文件；另加高公司實質上亦已完成行為時促產條例第十六條要求之事項，取得完
    成證明，至於行為時促產條例施行細則第四十一條所為三個月期間之規定，係違
    反促產條例立法目的之不當限制等語，資為爭執。
四、經查：
（一）加高公司係於八十四年八月十八日依行為時促產條例第十六條第一款及同條例
      施行細則第三十二條第一款規定（八十四年十一月十五日修正前之規定，修正
      後則為第三十七條）檢附相關文件資料，就其利用八十三年度未分配盈餘轉增
      資專供增置從事生產用機器設備，報請前省建設廳核備，並經前省建設廳於同
      年八月二十五日函准核備，副本並送南區國稅局。嗣加高公司完成機器設備之
      增置等事項後，即於八十六年十月二十三日依行為時促產條例施行細則第三十
      八條規定以第一誠字第八六一○四號函及檢附相關證明文件影本，報請省建設
      廳核備，並經省建設廳以八十七年十二月十八日（八七）建一字第八○四○六
      五號函發予「加高公司利用未分配盈餘增置機器設備完成證明書及設備清單」
      等情，已經原告陳述甚明，並有上開申請書及省建設廳函文影本附卷可稽，自
      堪認定。原告雖主張加高公司於收受上述省建設廳核發之完成證明書後即於八
      十八年二月十七日以平信發函就近之鳳山稽徵所並檢附相關資料供核云云，然
      南區國稅局並無鳳山稽徵所這個單位，參加人南區國稅局經加高公司人員告知
      曾檢送申請緩課所得稅文件後，即發函參加人之高雄縣分局、岡山稽徵所及高
      雄縣稅捐處等單位查詢有無收到訴外人加高公司檢送之文件，惟均經表示無收
      受加高公司之文件等情，亦據參加人南區國稅局人員陳述綦詳，並有南區國稅
      局高雄縣分局八十九年三月十五日南區國稅高縣資字第八九○一○四五○號函
      影本附卷足按。原告既未能提出加高公司有向南區國稅局申請准予緩課股東所
      得稅之確實資料，而經參加人南區國稅局向相關單位查詢結果亦無法查得加高
      公司有檢送申請文件之情形，況南區國稅局亦無加高公司所稱之鳳山稽徵所存
      在，則原告主張加高公司有於八十八年二月十七日依據行為時促產條例施行細
      則第四十一條規定檢附相關資料予南區國稅局辦理緩課股東所得稅證明一節，
      即難採取。又因訴外人加高公司未於取得完成證明之日起三個月內依據行為時
      促產條例施行細則第四十一條規定向南區國稅局申請緩課股東所得稅，故參加
      人南區國稅局乃以八十九年四月七日南區國稅審二字第八九○二四五四一號函
      通知訴外人加高公司其以八十三年度盈餘轉增資擴充設備一案，不符緩課股東
      所得稅要件一節，亦有該函附卷可稽，而就參加人南區國稅局上述認加高公司
      以八十三年度盈餘轉增資擴充設備不符緩課股東所得稅要件之函文，訴外人加
      高公司雖有提起訴願及行政訴訟以為救濟，然均因訴願逾期致遭程序上駁回確
      定，亦有財政部九十年五月十八日台財訴字第○九○一三五二○○二號訴願決
      定書及本院九十年度訴字第一五六五號裁定附原處分卷足憑；姑不論南區國稅
      局八十九年四月七日南區國稅審二字第八九○二四五四一號函關於就加高公司
      以八十三年度盈餘轉增資擴充設備不符緩課股東所得稅部分，訴外人加高公司
      有否爭執，然就是否緩課之本質言之，其利益係存在於股東而非公司，而就原
      告言之，原告既係因參加人南區國稅局所為不符緩課股東所得稅之認定致被補
      徵本件綜合所得稅，且係因本件之補徵綜合所得稅處分，原告始知緩課股東所
      得稅一事未受允准，故就原告應否補徵本件綜合所得稅之前提即參加人南區國
      稅局所為不符緩課股東所得稅之認定，本件自仍應加以審究，先此敘明。
（二）又，本件原告之被補徵本件綜合所得稅，既係因參加人南區國稅局認加高公司
      以八十三年度盈餘轉增資擴充設備不符緩課股東所得稅要件之故；而參加人南
      區國稅局為此認定又是以行為時促產條例施行細則第四十一條及第四十七條規
      定為其論據，且原告亦就此行政命令是否逾越母法為爭執。爰就此一爭執分述
      如下：
１、查行為時促產條例第十六條係規定：「公司以其未分配盈餘增資供左列之用者，
    其股東因而取得之新發行記名股票，免予計入該股東當年度綜合所得額；其股東
    為營利事業者，免予計入當年度營利事業所得額課稅。但此類股票於轉讓、贈與
    或作為遺產分配時，面額部分應作為轉讓、贈與或遺產分配時所屬年度之所得，
    申報課稅至實際轉讓價格或贈與、遺產分配時之時價如低於面額時，以實際轉讓
    價格或贈與、遺產分配之時價申報：一、增置或更新從事生產、提供勞務、研究
    發展、品質檢驗、防治污染、節省能源或提高工業安全衛生標準等用之機器、設
    備或運輸設備者。二、償還因增置或更新前款之機器、設備或運輸設備之貸款或
    未付款者。三、轉投資於第八條所規定之重要事業者。」故此條規定僅係就符合
    一定條件之公司給予緩課股東所得稅之租稅優惠為原則性之規定，其中並無關於
    如何取得此緩課股東所得稅租稅優惠之細節性、執行性的規定，故行為時促產條
    例施行細則第三十五條至第四十七條乃就如何取得行為時促產條例第十六條所規
    定之租稅優惠為細節性及執行性之規定。具體言之，公司欲依據上述行為時促產
    條例第十六條規定將此等營利所得緩課股東所得稅，其需先依行為時促產條例施
    行細則第三十七條規定（八十四年十一月十五日修正後）之程序向主管機關申請
    核備，但此時僅係先讓股東取得之營利所得暫時得無庸於分配年度申報所得稅，
    但須待公司依據行為時促產條例施行細則其他規定取得完成證明，並向稅捐稽徵
    機關辦理緩課股東所得稅經核准後，緩課股東所得稅之租稅優惠始確定取得。行
    為時促產條例第十六條既為一關於租稅優惠之規定，而有關稅捐稽徵事項，多而
    繁雜，勢難完全委由稅捐稽徵機關鉅細靡遺介入課稅要件事實之調查，故藉由課
    予納稅義務人一定之申報協力義務，不僅可顧及行政資源之有限性，更有助於行
    政效能目的之達成；司法院釋字第五三七號解釋理由書更明白揭櫫「．．．惟稅
    捐稽徵機關所須處理之案件多而繁雜，且有關課稅要件事實，類皆發生於納稅義
    務人所得支配之範圍，其中得減免事項，納稅義務人知之最詳，若有租稅減免或
    其他優惠情形，仍須由稅捐稽徵機關不待申請一一依職權為之查核，將倍增稽徵
    成本。因此，依憲法第十九條『人民有依法律納稅之義務』規定意旨，納稅義務
    人依個別稅捐法規之規定，負有稽徵程序之申報協力義務，實係貫徹公平及合法
    課稅所必要。」之意旨。尤其自行為時促產條例施行細則第四十一條規定公司向
    公司所在地之稽徵機關辦理緩課所得稅所需提出之文件觀之，可知稅捐稽徵機關
    仍須進行是否准予緩課之實質審查；蓋其審查之項目，除確定申請之公司確實已
    取得完成證明外，因申請增資緩課股東所得稅之公司，於經核備後其股東之增資
    營利所得實際上已先暫行緩課股東所得稅，故為免稅捐稽徵機關無從列管查核該
    公司之股東轉讓過戶情形，乃另規定申請緩課之公司應提供自核發完成證明後至
    該公司提出申請前仍持有緩課股票之股東人數及股數等資料之增資配股資料申請
    書；另因緩課之股票，於配股時即不核課所得稅，如未於股票背面予以註明，其
    後若有移轉，則會視為一般股票，而不再核課所得稅，故本條第四款即規定公司
    亦應提出經簽證機構簽證完畢之股票樣張及股票簽證證明文件，以供稅捐稽徵機
    關查核其所發行之增資股票有否依行為時促產條例施行細則第四十六條第一項規
    定記載應註明之事項。故而，行為時促產條例施行細則第四十一條規定公司於取
    得完成證明後應向公司所在地之稅捐稽徵機關辦理緩課所得稅，既有其程序上之
    必要性，且賦予公司申辦之協力義務亦為貫徹公平及合法課稅所必要，即難謂本
    條規定有增加母法（即行為時促產條例）所無之限制。
２、又按稅捐稽徵法第二十一條就稅捐之核課定有五年核課期間之規定；亦即若逾核
    課期間，縱稅捐稽徵機關發現已先暫緩課之股東所得稅實不符緩課要件，亦無從
    予以補徵，是以基於賦稅之公平性，緩課股東所得稅之租稅優惠亦應與稅捐之核
    課規定相配合。而行為時促產條例施行細則第四十一條所以規定：適用本條例第
    十六條第一款、第二款規定之公司，應於取得原計畫核備機關核發完成證明後「
    三個月」內，檢附下列證明文件向公司所在地之稅捐稽徵機關辦理緩課所得稅，
    其制定原意即係為使稅捐核課案件早日確定，避免業者遲遲未向稽徵機關提出申
    請，而造成日後查核困擾，增加稽徵成本，亦有經濟部工業局九十一年十一月四
    日工策字第○九一○○三九七○八○號函附卷可稽。加以行為時促產條例施行細
    則第三十八條第三項規定，申請完成證明之時間，於有正當理由時允許得延至當
    次增資分配股利基準日之次年一月一日起算四年五個月，且依行為時促產條例施
    行細則第四十一條規定向稅捐稽徵機關辦理緩課所得稅所需提出之文件，均係該
    公司原已存在之文件資料，故此等期間之規定，顯已斟酌適用本條例之公司之實
    際需要，並兼顧稅捐稽徵法第二十一條租稅核課期間及商業會計法第三十八條會
    計憑證保存期限等規定，自為執行母法及相關法律所必要，應符合母法之立法意
    旨，且未逾越母法之限度（司法院釋字第四八○號解釋參照）。原告徒以行為時
    促產條例施行細則第三十八條第三項規定尚有給予寬限期為由，爭執三個月期間
    之限制不合理云云，顯有誤會，不足採取。又行為時促產條例施行細則第四十一
    條關於三個月期間之規定，係斟酌上述核課期間及作為需要期間等因素綜合考量
    之結果，所為一般性之規定，已如上述，是雖訴外人加高公司因取得完成證明之
    時間所耗不多，致參加人南區國稅局嗣後進行調查時加高公司全部使用之時間亦
    未達四年五個月，亦屬其個案之情節，究不得因此爭執行為時促產條例施行細則
    第四十一條所定三個月期間不合理，故原告為此爭執，亦無可採。
３、又按租稅優惠之本質，在於相同負擔能力，賦予其不同之租稅待遇，而以經濟政
    策或社會政策，作為不同待遇之合理正當事由（葛克昌著論公法上金錢給付義務
    之法律性質一文參照）。而關於行為時促產條例第十六條所規定之租稅優惠，則
    係透過行為時促產條例施行細則第三十五條至第四十七條之規定，為如何取得之
    細節性及執行性規定，亦即在公司完成施行細則所規範之細節性及執行性規定，
    而符合行為時促產條例第十六條所規定予以緩課股東所得稅之要件時，始能獲得
    此條所規定之租稅優惠，是行為時促進產業升級條例施行細則第四十七條第一項
    及第三項「適用本條例第十六條第一款、第二款及第十七條之公司，未符合第三
    十六條之規定，或未依第三十七條至第四十三條之規定，向主管機關申請核備或
    核發證明者，不予核發完成證明。」「適用本條例第十六條、第十七條之公司或
    創業投資事業未依第三十七條至第四十五條規定期限向管轄稽徵機關申報、或未
    依規定取得主管機關核發之完成證明或轉投資之重要事業未依限完成者，由管轄
    稽徵機關追繳其當年度股東所得稅，並自當年度所得稅結算申報屆滿之次日起至
    繳納之日止，依郵政儲金匯業局一年期定期存款利率，按日加計利息，一併徵收
    。」之規定，僅是就公司因未履行緩課所得稅要件當然未能獲得緩課所得稅優惠
    之效果為明確宣示之規定，而非一賦予失權效果之規定，故此一規定亦與租稅法
    定主義及納稅義務人基本權之保障無違。
五、綜上所述，參加人南區國稅局以訴外人加高公司以八十三年度之未分配盈餘轉增
    資擴充設備案，未依行為時促產條例施行細則第四十一條規定，於取得完成證明
    後三個月內向南區國稅局辦理緩課股東所得稅，致不符緩課所得稅要件之認定，
    並無不合，故而被告據以追繳各受配股利股東八十四年度之綜合所得稅，乃核定
    原告八十四年度之營利所得三百零三萬一千六百四十元，應補徵綜合所得稅額七
    十萬七千三百三十五元，並加計利息二十六萬八千八百十一元，核屬有據，訴願
    決定予以維持，亦無不合；原告提起本件訴訟，求為撤銷，為無理由，應予駁回
    。
六、據上論結，本件原告之訴為無理由，依行政訴訟法第一百九十五條第一項後段、
    第九十八條第三項前段、第九十九條第二項前段，判決如主文。
中      華      民      國    九十二    年      一      月      九      日
                              高雄高等行政法院第一庭
                                          審判長法官  陳光秀
                                          法      官  李協明
                                          法      官  楊惠欽
右為正本係照原本作成。
如不服本判決，應於判決送達後二十日內向本院提出上訴書狀，其未表明上訴理由者
，應於提起上訴後二十日內向本院提出上訴理由書（須按對造人數附繕本）；如於本
判決宣示或公告後送達前提起上訴者，應於判決送達後二十日內補提上訴理由書（須
附繕本）。未表明上訴理由者，逕以裁定駁回。
提起上訴應預繳送達用雙掛號郵票七份（每份三十四元）。
中      華      民      國    九十二    年      一      月      九      日
                                          法院書記官  藍亮仁


司法院資訊處製作；財團法人民間司法改革基金會備份。
